【裁判字號】    92,上易,1545
【裁判日期】    920909
【裁判案由】    詐欺
【裁判全文】
臺灣高等法院臺中分院刑事判決                  九十二年度上易字第一五四五號
    上  訴  人  臺灣台中地方法院檢察署檢察官
    即  被  告  甲○○
右上訴人因詐欺案件，不服臺灣台中地方法院九十二年度易字第一四一三號中華民國
九十二年六月二十六日第一審判決（起訴案號：臺灣台中地方法院檢察署九十一年度
偵字第一０三一號），提起上訴，本院判決如左：
      主  文
原判決撤銷。
甲○○意圖為自己不法之所有，以詐術使人將本人之物交付，處有期徒刑伍月，如易
科罰金，以參佰元折算壹日。
      事  實
一、甲○○得悉識字不多之丙○○欲在臺中縣潭子鄉住宅經營老人養護中心，且丙○
    ○不知如何向政府申請立案後，竟於民國九十年五月初某日向丙○○佯稱其為「
    仟益土地代書」人員，專辦老人安養中心規劃，含向政府辦理立案手續，可代丙
    ○○申辦老人安養中心之立案事宜，丙○○不疑有詐，乃於九十年五月十六日委
    託甲○○代辦在潭子鄉○○村○○街二七號三樓申請老人養護中心立案事宜，約
    定酬勞費用新臺幣（下同）六十萬元，致使丙○○陷於錯誤，於簽訂委託契約時
    先交付六萬元予甲○○，嗣於同年六月五日再交付四萬元予甲○○，甲○○且一
    再向丙○○保證申辦必成。詎料甲○○於取得前開十萬元後，始終未進行申請安
    養中心之程序作業，並逃逸無蹤，丙○○尋覓甲○○無著後，始知受騙。
二、案經丙○○訴由臺灣臺中地方法院檢察署檢察官偵查起訴。
      理  由
一、訊據被告甲○○對於右揭事實坦承不諱，核與告訴人丙○○於警詢及偵查及本院
    審理中指訴；證人江山恆於警詢中、證人詹子明於偵查中證述情節相符，並有名
    片及委託契約書各一紙附卷可稽，足認被告之自白確與事實相符，堪可採信。本
    案事證明確，被告犯行，堪以認定。
二、核被告甲○○所為，係犯刑法第三百三十九條第一項詐欺取財罪。原審認被告罪
    證明確，予以論罪科刑，固非無見。惟查原審未斟酌被告係利用告訴人係殘障人
    士，賺錢謀生不易，竟向其騙取血汗之錢財，及被告迄今仍不賠償告訴人丙○○
    所受損害之犯行惡劣，僅量處有期徒刑參月，尚嫌輕縱，而有未洽。上訴人上訴
    意旨據以指摘原判決不當，為有理由，應由本院將原判決撤銷改判。爰審酌被告
    犯罪之動機、目的、手段、所詐得之財物雖為現金十萬元，惟被告明知告訴人係
    殘障人士，賺錢謀生不易，竟向其騙取血汗之錢財，及被告犯罪後雖坦承犯行，
    惟又迄至本院仍不賠償告訴人丙○○所受損害之犯後態度惡劣等一切情狀，量處
    如主文所示之刑，並諭知易科罰金之折算標準。
據上論結，應依刑事訴訟法第三百六十九條第一項前段、第三百六十四條、第二百九
十九條第一項前段、刑法第三百三十九條第一項、第四十一條第一項前段，罰金罰鍰
提高標準條例第一條前段、第二條，判決如主文。
本案經檢察官乙○○到庭執行職務。
中      華      民      國      九十二   年       九      月     九     日
                                    臺灣高等法院臺中分院刑事第四庭
                                          審判長法  官  洪  耀  宗
                                                法  官  劉  登  俊
                                                法  官  蕭  錦  鍾
右正本證明與原本無異。
不得上訴。
                                                書記官  蘇  昭  文
中      華      民      國      九十二   年       九      月     九     日
【附錄本案論罪科刑法條】
刑法第三百三十九條第一項︰
意圖為自己或第三人不法之所有，以詐術使人將本人或第三人之物交付者，處五年以
下有期徒刑、拘役或科或併科一千元以下罰金。                              Ｉ


司法院資訊處製作；財團法人民間司法改革基金會備份。
